臺灣高等法院民事裁定
109年度聲字第199號
聲  請  人  奕智博國際股份有限公司（原名清惠光電股份有限
            公司）    

法定代理人  黃必成    
送達代收人  劉博文律師


上開聲請人因與億升工業股份有限公司間請求返還租賃物等事件
，對於中華民國109年2月21日臺灣新竹地方法院107年度重訴字
第244號判決，提起上訴（本院109年度重上字第300號），並聲
請訴訟救助，本院就訴訟救助部分裁定如下：
    主  文
聲請駁回。
聲請訴訟費用由聲請人負擔。
    理  由
按當事人無資力支出訴訟費用者，法院應依聲請，以裁定准予
  訴訟救助，無資力支出訴訟費用之事由，應釋明之，民事訴訟
  法第107條第1項本文、第109條第2項分別定有明文。所謂無資
  力支出訴訟費用，係指窘於生活，且缺乏經濟信用，並無籌措
  款項以支出訴訟費用之信用技能者而言。法院調查聲請人是否
  無資力支出訴訟費用，專就聲請人提出之證據為之，如聲請人
  未提出證據，或依其提出之證據，未能信其無資力支出訴訟費
  用之主張為真實，即應將其聲請駁回，並無派員調查之必要。
聲請意旨略以：伊近年來因無力支付員工薪資及貨款而屢遭訟
  累，因伊認為該當給付，故未提起上訴，部分開始強制執行，
  財產已遭強制執行；且因經營不善，108年第1、2季累積虧損
  達實收資本額1/2，於民國108年間屢因存款不足而遭退票，被
  票據交換所列為拒絕往來戶，顯見已缺乏經濟信用，臺灣證券
  交易所（下稱證交所）亦終止伊有價證券之上市，若向原法院
  執行處函詢108年至今曾辦理或刻正辦理之強制執行案件，或
  向國稅單位函詢伊最新財產及所得資料，可證伊確已無資力繳
  付本件第二審裁判費，依民事訴訟法第107條規定聲請訴訟救
  助等語。
聲請人所提出之裁判書查詢結果列表、公開資訊觀測站查詢資
  料—累積虧損達實收資本1/2、存款不足退票、金融機構拒絕往
  來、上市有價證券停止買賣、終止上市、新聞媒體報導為證(
  見本院卷第11至71頁)，僅能證明聲請人有積欠債權人薪資及
  貨款，至108年6月30日時累積虧損達實收資本額1/2，證交所
  通知因其退票未補正將於同年11月22日起上市有價證券併案停
  止買賣，復證交所於同年月29日以聲請人有金融機構拒絕往來
  紀錄，公告聲請人有價證券將自109年1月9日終止上市；聲請
  人因存款不足至108年11月29日累計退票3張累積金額982萬5,0
  00元金融機構拒絕往來，至同年12月12日累計退票4張累積金
  額1,119萬1,000元之事實，均不足以釋明其財產所得狀況確已
  窘於生活，且缺乏經濟信用，並無籌措款項以支出訴訟費用之
  信用技能，而達無資力支付訴訟費用之情狀，依上說明，聲請
  人聲請訴訟救助，不應准許。
據上論結，本件聲請為無理由，爰裁定如主文。
中　　華　　民　　國　　109 　年　　6 　　月　　9 　　日
                  民事第十八庭  
                      審判長法  官  吳青蓉
                            法  官  林政佑
                            法  官  周美雲
                            
正本係照原本作成。
如不服本裁定，應於收受送達後10日內向本院提出抗告狀，並應
繳納抗告費新臺幣１千元。
中　　華　　民　　國　　109 　年　　6 　　月　　10　　日

  　　　　　　　　　　　　　書記官  呂  筑